臺灣高等法院刑事判決　　　　　　　　94年度上易字第1108號
上　訴　人　臺灣臺北地方法院檢察署檢察官
被　　　告　甲○○
上列上訴人因被告竊盜案件，不服臺灣臺北地方法院94年度易字
第587號，中華民國94年5月12日第一審判決（聲請簡易判決處刑
案號：臺灣臺北地方法院檢察署93年度偵字第6350號，經原審法
院改依通常程序審理），提起上訴，本院判決如下：
    主  文
原判決撤銷，發回臺灣臺北地方法院。
    理  由
一、公訴意旨略以：被告甲○○基於意圖為自己不法所有之概括
    犯意，連續於民國93年 6月11日21時25分許、同年月12日凌
    晨1時6分許、同年月12日16時41分許，在臺北市○○區○○
    路1段388號統一超商店內，趁店員乙○○不注意之際，分別
    竊取玉鶴蔘茸酒各1瓶，共計3瓶，得手後均藏置於衣袋內，
    未經結帳走出店門。嗣又承前概括犯意，於94年 4月12日11
    時45分許，在臺北市中正區○○○路 ○段26號之統一超商店
    ，趁店員丙○○不注意之際，竊取竹葉青酒 1瓶，得手後亦
    藏置於衣袋內，未經結帳即走出店門。因認被告連續涉犯刑
    法第320條第1項之竊盜罪嫌。
二、原審以：被告前因於93年 5月16日夜間某時，在基隆市○○
    路69號之7-11統一便利商店內，意圖為自己不法所有，徒手
    竊取店內之蔘茸藥酒 2瓶之竊盜犯行，業經臺灣基隆地方法
    院於93年12月24日以93年度基簡字第 918號簡易判決判處有
    期徒刑6月，如易科罰金，以 300元折算1日確定。此有該判
    決書及本院被告全國前案紀錄表各 1份在卷可稽。而查被告
    經檢察官聲請以簡易判決處刑之本案犯行，與上開確定判決
    所載之犯罪事實，時間緊接，手段、方法相同，行竊地點與
    物品亦有高度類似性，顯係基於概括犯意所為，為連續犯，
    依上開說明，本案與上開確定判決之犯罪事實有裁判上一罪
    之連續犯關係，自應為前開確定判決效力所及，而有一事不
    再理原則之適用。從而，本件犯行既經判決確定，依照首開
    說明，不經言詞辯論，逕為諭知免訴之判決。固非無見。
三、惟查：被告前被訴之竊盜罪係於93年12月24日經臺灣基隆地
    方法院以93年度基簡字第918號簡易判決判處有期徒刑6月，
    如易科罰金，以300元折算1日，於94年3月1日確定，有該判
    決（見原審卷第3、4頁）、本院被告全國前案紀錄表各1 份
    （見原審卷第15頁）在卷可稽。本案被告被訴於93年 6月11
    日21時25分許、同年月12日凌晨1時6分許、同年月12日16時
    41分許，在臺北市○○區○○路1段388號統一超商店內，趁
    店員乙○○不注意之際，分別竊取玉鶴蔘茸酒各1瓶，共計3
    瓶之部分，固為該確定判決之既判力所及。惟另被訴於前開
    判決確定後之94年 4月12日11時45分許，在臺北市中正區○
    ○○路 ○段26號之統一超商店，趁店員丙○○不注意之際，
    竊取竹葉青酒 1瓶之犯行，則非該確定判決之既判力所及。
    應依審理之結果，如認該部分不能證明被告有該部分犯罪，
    則應分別為一部無罪、一部免訴之諭知。如認定該部分有罪
    ，因公訴意旨認該部分與前開免訴部分有裁判上一罪之關係
    ，僅就有罪部分宣告其罪刑，其餘部分不另為免訴之諭知。
    原審以本案起訴事實全部為前案確定判決之既判力所及，諭
    知免訴之判決，依上開說明，尚有未洽。檢察官上訴意旨指
    摘及此，為有理由，應由本院將原判決撤銷，且為維護被告
    之審級利益，爰發回原審法院，詳為審理，更為適法之裁判
    。因係檢察官對於原審諭知免訴之判決上訴，本院認其上訴
    為有理由而發回該案件之判決，爰不經言詞辯論為之。
據上論斷，應依刑事訴訟法第 369條第1項但書、第372條，判決
如主文。
中　　華　　民　　國　　94　　年　　7 　　月　　6 　　日
　　　　　　　　　刑事第十八庭審判長法　官  陳春秋
　　　　　　　　　　　　　　　　　  法　官  楊貴雄
　　　　　　　　　　　　　　　　　  法　官  李英勇
以上正本證明與原本無異。
不得上訴。
                                    書記官  李信穎
中　　華　　民　　國　　94　　年　　7 　　月　　7 　　日
